---
title: "Proyecto Fase I y II"
author: Melina Valdez Calderon Steven Alvarado Aguilar Bryam López Miranda Daniel
  Rojas Rodriguez
date: "3/29/2022"
output: html_document
editor_options: 
  chunk_output_type: console
---

```{r setup, include=FALSE}
knitr::opts_chunk$set(echo = TRUE)
```

```{r message=FALSE, warning=FALSE}

library(visdat) # Paquete con varias herramientas para visualizar datos
library(DataExplorer) #Para usar la función plot_missing
library(mosaicData) # Paquete que contiene bases de datos 
library(ggplot2) # paquete graficador de alto desempeño
library(colorspace) # Paleta de colores
library(dplyr) #para usar funciones de ordenamiento, selección, agrupación
library(GGally)
library(tidyr) # para usar la función drop_na
library(PerformanceAnalytics)
library(psych)
library(ggraph)
library(plotly) #para crear gráficos interactivos
library(datos) # paquete que contienes diferentes bases de datos
library(epitools)
library(EnvStats)
library(stests)
library(PASWR2)

```
```{r}

if (!require('devtools')) install.packages('devtools')
devtools::install_github('fhernanb/stests', force=TRUE)

```


```{r}

?airquality

```

Se puede ver un resumen sobre como está constituida dicha base de datos con las siguientes indicaciones:

```{r}

head(airquality)

```


```{r}

summary(airquality)

```

```{r}

str(airquality)

```



Usando el paquete visdat, hacemos una exploración gráfica de la base de datos:

```{r}

vis_dat(airquality)

```


```{r}

vis_guess(airquality)

```


```{r}

vis_miss(airquality)

```


```{r}
plot_missing(airquality) # Me indica si tenemos datos en blanco y me da una recomendación, que en este caso dice que es "Good y Ok", lo cual no es mucho problema
# Use ?plot_missing() si desea conocer más sobre esta función
```

# Base de datos: *Airquality*

Se limpian los datos faltantes de la base de datos y se guarda en la variable aire:

Si se desea, se pueden omitir los datos NA, pero al implicar este procedimiento una modificación de la base de datos original, se recomienda crear una nueva variable de almacenamiento, como se muestra en el siguiente **`chunk`**:
La nueva variable va ser aire

```{r}

aire <- na.omit(airquality)
vis_dat(aire)

```

```{r}

str(aire)

```


## IC distribución Z

**A continuación se presenta un IC de 96% para el promedio del Ozono.**

Se usará una función de R llamada z.test del package PASWR2 para el cálculo del 
IC, aplicable en este caso para 1 sola población, pero que cuenta con la 
posiblidad de usarse para la diferencia de IC de 2 poblaciones.  


Se tomará como hipotesis que la variable sigue una distribución normal, como no 
se conoce la desviación estandar poblacional se utilizará la desviación 
estandar muestral, se guarda resultado en la variable icz.promedio:

```{r}

icz.promedio<-z.test(x = aire$Ozone, sigma.x = sd(aire$Ozone), conf.level = 0.96)$conf.int
icz.promedio

```

Donde:  
    * **x**: Vector que contiene la muestra de datos  
    * **conf.level**: Nivel de confianza  
    
Se puede concluir que, con un 96% de probablidad el promedio de la pobación se 
encuentra en el intervalo \]35.61251, 48.58569[

## IC distribución t-student

**Acontinuación se presenta un IC de 96% para el promedio del Ozono con una muestra n=25 tomada de forma aleatoria de la variable ozono.**   
Se usará una función de R llamada t.test del package stats para el cálculo del
IC, aplicable en este caso para 1 sola población, pero que cuenta con la 
posiblidad de usarse para la diferencia de IC de 2 poblaciones.

Se tomará como hipotesis que la variable sigue una distribución normal, como no 
se conoce la desviación estandar poblacional se utilizará la desviación estandar 
muestral, se guarda resultado en la variable ict.promedio:

```{r}

set.seed(2000)
muestra<- sample(aire$Ozone, 25, replace = T)

ict.promedio<-t.test(x = muestra, conf.level = 0.96)$conf.int
ict.promedio
mean(muestra)

```

Donde:  
    * **x**: Vector que contiene la muestra de datos  
    * **conf.level**: Nivel de confianza  
    
Se puede concluir que, con un 96% de probabilidad el promedio de la población se encuentra en el intervalo \]29.33285, 53.62715[


Código de Melina

#Diferencia de promedios con Z y T

En está parte del código creamos dos variables que son necesarias para la implementación de ellas para las 
dos poblaciones 

```{r}

aire.primavera = aire[(aire$Month == 5) | (aire$Month == 6 & aire$Day < 21), ]

```

```{r}

aire.verano = aire[(aire$Month == 6 & aire$Day > 20) | (aire$Month == 7) | 
                     (aire$Month == 8) | (aire$Month == 9 & aire$Day < 21), ]

```

##Creación de la diferencia de promedios para una distribución normal donde usaremos n >= 30 datos.

Consideramos una población de 111 valores que dividimos en dos una llamada aire.primavera
y otra llamada aire. verano donde las usaremos para una población y después para dos poblaciones.

Para una población:

```{r}

z.test(x=aire$Temp, sigma.x = 1)

```

Para dos poblaciones:

```{r}

z.test(x=aire.primavera$Temp, y=aire.verano$Temp, sigma.x = 1, sigma.y = 1)

```


Creación de la diferencia de promedios para una distribución t-student donde usaremos n >= 30 datos..

Consideramos una población de 111 valores que dividimos en dos una llamada aire.primavera
y otra llamada aire. verano donde las usaremos para una población y después para dos poblaciones.

Para una población utilizando t-student:

```{r}

set.seed(10)
muestraPrimavera <- sample(aire.primavera$Temp,29,replace = TRUE)
str(muestraPrimavera)

poblacionPrimavera <- aire[muestraPrimavera, ]$Temp
t.test(poblacionPrimavera,conf.level = 0.95)$conf.int

```

Para dos poblaciones utilizando t-student:

```{r}

set.seed(10)
muestraVerano <- sample(aire.verano$Wind,29,replace = TRUE)
str(muestraVerano)

poblacionPrimavera <- aire[muestraPrimavera, ]$Wind
poblacionVerano <- aire[muestraVerano, ]$Wind
t.test(x=poblacionPrimavera,y=poblacionVerano,conf.level = 0.95)$conf.int

```































