---
title: "Primera parte proyecto de Estadística"
author: "Bryam López"
date: "28/3/2022"
output:
  html_document:
    theme: flatly
    highlight: pygments
    toc: yes
    collapsed: no
    toc_depth: 3
    toc_float: yes
    smooth_scroll: yes
    number_sections: no
    df_print: paged
    code_folding: hide
  pdf_document:
    toc: yes
    toc_depth: '3'
  word_document:
    toc: yes
    toc_depth: '3'
editor_options:
  chunk_output_type: inline
---

```{r setup, include=FALSE}
knitr::opts_chunk$set(echo = TRUE)
```

```{r message=FALSE, warning=FALSE}
library(epitools)
library(EnvStats)
library(stests)
library(PASWR2)
```

# Base de datos: *Airquality*

Se limpian los datos faltantes de la base de datos y se guarda en la variable aire:
```{r}

aire<- na.omit(airquality)

```

## IC distribución Z

**A continuación se presenta un IC de 96% para el promedio del Ozono.**

Se usará una función de R llamada t.test para el cálculo del IC, aplicable en este caso para 1 sola población, pero que cuenta con la posiblidad de usarse para la diferencia de IC de 2 poblaciones.  


Se tomará como hipotesis que la variable sigue una distribución normal, como no se conoce la desviación estandar muestral se utilizará la desviación estandar muestral, se guarda resultado en la variable icz.promedio:
```{r}

icz.promedio<-t.test(x = aire$Ozone, conf.level = 0.96)$conf.int
icz.promedio
```
Donde:  
    * **x**: Vector que contiene la muestra de datos  
    * **conf.level**: Nivel de confianza  
    
Se puede concluir que, con un 96% de probablidad el promedio de la pobación se encuentra en el intervalo \]35.53469, 48.66351[

## IC distribución t-student

**Acontinuación se presenta un IC de 96% para el promedio del Ozono con una muestra n=25 tomada de forma aleatoria de la variable ozono.**   
Se usará una función de R llamada t.test para el cálculo del IC, aplicable en este caso para 1 sola población, pero que cuenta con la posiblidad de usarse para la diferencia de IC de 2 poblaciones.

Se tomará como hipotesis que la variable sigue una distribución normal y se calculará el IC para el promedio, se guarda resultado en la variable ict.promedio:
```{r}

set.seed(2000)
muestra<- sample(aire$Ozone, 25, replace = T)

ict.promedio<-t.test(x = muestra, conf.level = 0.96)$conf.int
ict.promedio

```
Donde:  
    * **x**: Vector que contiene la muestra de datos  
    * **conf.level**: Nivel de confianza  
    
Se puede concluir que, con un 96% de probabilidad el promedio de la población se encuentra en el intervalo \]29.33285, 53.62715[
