---
title: "ProyectoEstadistica_Grupo_2"
author: "Steven Alvarado Aguilar"
date: "3/22/2022"
output:
  html_document: default
  pdf_document: default
  word_document: default
editor_options:
  chunk_output_type: console
---


```{r message=FALSE, warning=FALSE}
library(visdat) # Paquete con varias herramientas para visualizar datos
library(DataExplorer) #Para usar la función plot_missing
library(mosaicData) # Paquete que contiene bases de datos 
library(ggplot2) # paquete graficador de alto desempeño
library(colorspace) # Paleta de colores
library(dplyr) #para usar funciones de ordenamiento, selección, agrupación
library(GGally)
library(tidyr) # para usar la función drop_na
library(PerformanceAnalytics)
library(psych)
library(ggraph)
library(plotly) #para crear gráficos interactivos
library(datos) # paquete que contienes diferentes bases de datos
library(epitools)
library(EnvStats)
library(stests)
library(PASWR2)

```


```{r setup, include=FALSE}

knitr::opts_chunk$set(echo = TRUE)

```


```{r}

?airquality

```

Se puede ver un resumen sobre como está constituida dicha base de datos con las siguientes indicaciones:

```{r}

head(airquality)

```


```{r}

summary(airquality)

```

```{r}

str(airquality)

```



Usando el paquete visdat, hacemos una exploración gráfica de la base de datos:

```{r}

vis_dat(airquality)

```


```{r}

vis_guess(airquality)

```


```{r}

vis_miss(airquality)

```


```{r}
plot_missing(airquality) # Me indica si tenemos datos en blanco y me da una recomendación, que en este caso dice que es "Good y Ok", lo cual no es mucho problema
# Use ?plot_missing() si desea conocer más sobre esta función
```

Si se desea, se pueden omitir los datos NA, pero al implicar este procedimiento una modificación de la base de datos original, se recomienda crear una nueva variable de almacenamiento, como se muestra en el siguiente `chunk`:
La nueva variable va ser aire

```{r}

aire <- na.omit(airquality)
vis_dat(aire)

```

#Utilizaremos aire para referirnos a la base de datos airquality sin los campos 
# vacíos que en ella existían

# I PARTE: Casos para una población

##A. Simulación de Intervalos de confianza

###A.1 Método de simulación: ejemplo 1
El siguiente ejemplo simula el funcionamiento de una IC para una distribución normal.

Consideramos una población de 106 valores de una distribución normal de parámetros μ=1.5 y σ=1 :


```{r}

set.seed(1012)
mu = 1.5; sigma = 1; alpha = 0.05
Poblacion = rnorm(10^6,mu,sigma)

Poblacion

```

#### Seguidamente se generarán 100 muestras aleatorias simples de tamaño 50, 
#### tomadas de la población que se generó en ####el chunk anterior.

¿Qué se desea hacer con este muestreo?

Generar un IC de 100(1-α)% para μ para cada muestra.

El siguiente código crea una función llamada ICZ que recibe los siguientes parámetros:

x: una muestra σ: desviación estándar α: nivel de significancia

Note que esta función permite calcular IC para medias usando la distribución normal, es decir, simula los casos en los que se conoce la varianza poblacional o donde no se conoce pero la muestra es lo suficientemente grande (n≥30).


```{r}

ICZ <- function(x, sigma, alpha){
  c(mean(x) - qnorm(1-alpha/2)*sigma/sqrt(length(x)), 
  mean(x) + qnorm(1-alpha/2)*sigma/sqrt(length(x)))}

```


Usando la función replicate de R generamos las muestras y los intervalos de confianza correspondientes usando la función anterior:


```{r}

set.seed(2)
muestra <- sample(Poblacion, 50, replace = T)
str(muestra)

```


```{r}

is.vector(muestra)

```


```{r}

M <- replicate(100, ICZ(sample(Poblacion, 50, replace = T), sigma, alpha))
head(M, 1)

```


El objeto M de R es una matriz de 2 filas y 100 columnas donde la columna i−ésima representa el intervalo de confianza para la i−ésima muestra generada, es decir, en cada columna habrá dos datos donde uno corresponde al extremo inferior del IC y el otro al extremo superior del IC.

Finalmente se dibujarán todos los intervalos anteriores y se resaltará en color rojo aquéllos en los que el parámetro μ=1.5 no esté en ellos. Se espera que haya aproximadamente 5 en los que esta condición falle.


```{r}

plot(1:10, type = "n", xlim =c(1.2, 1.8), ylim = c(0, 100),
xlab = "Valores", ylab = "Replicaciones")

seg.int <- function(i){color = "grey";
  if((mu< M[1,i]) | (mu > M[2,i])){color = "red"}
  segments(M[1,i], i, M[2,i],i, col = color,lwd = 3)}

invisible(sapply(1:100, FUN = seg.int))
abline(v = mu,lwd = 3)


```


##A.2 Método de simulación: ejemplo 2
El segudo método muestra como realizar simulaciones de Intervalos de Confianza de manera gráfica, usando el paquete PASWR2.

Los requerimientos para usar la función cisim, son los siguientes:

samples: número de muestras deseada .

n: tamaño de cada muestra.

parameter: el valor del parámetro poblacional. Esto está sujeto al Type (media, varianza o porporción). Para el caso de type = "mean" o type = "Var" el valor puede ser cualquiera, pero si se usa proporción con type = "Pi", entonces el valor del parámetro debe ser un valor entre 0 y 1.

sigma: Desviación estándar de la población, En el caso de usar type ="Pi", no se requiere indica este valor.

conf.level: Intervalo de confianza es un valor entre 0 y 1. Si es de 90%, debe escribirlo como 0.90. Cuando este parámetro se omite, R toma por defecto el IC de 95%.

type: Es una variable tipo character string,que ademite los siguiente valores: "Mean" para la media, "Var" para la varianza o "Pi" para proporción (de forma alternativa, puede usar solo la primera letra en casad caso). Si no se coloca type en la instrucción, se asume por defecto type = "Mean".

Ejemplo

Simulación de 100 muestras de tamaño 30, con media 100 y desviación estándar de 10. El IC es de 90%


```{r}

#install.packages("PASWR2", dependencies = T)

cisim(samples = 100, n = 30, parameter = 100, sigma = 10, conf.level = 0.90)

```


### Ejemplo #2
Simulación de 100 muestras de tamaño 50, para una porporción de 0.5. El IC es de 92%


```{r}

cisim(100, 50, 0.5, type = "Pi", conf.level = 0.92)

```


###Ejemplo 3

Simulación de 100 muestras de tamaño 30, con varianza 100 y desviación estándar de 10. El IC 95%

```{r}

cisim(100, 30, 100, 10, type = "Var")

```


###Ejemplo 4
Ejemplo de procesador de Intel

Queremos analizar un sensor que mide la temperatura de un procesador en grados centígrados, en concreto un Intel Core i7-2600K, que tiene como temperatura normal de 32° a 40°. Para saber si está bien calibrado, diseñamos un experimento en el que ponemos el procesador en las mismas condiciones y tomamos una muestra de 40 valores de su temperatura.

Suponga que las medidas del sensor siguen una distribución normal con varianza conocida. Calcular el IC de 90% para el resultado medio de temperatura del procesador.

```{r}

temperatura <- c(36,35,38,38,36,37,38,36,37,36,
                 37,37,34,38,35,37,36,36,34,38,
                 36,37,35,35,35,35,36,36,36,35,
                 36,35,34,34,37,37,35,36,34,36)

ICtemp <- ICZ(temperatura, sd(temperatura), 0.1)
ICtemp

```

Respuesta
[1] 35.66065 36.28935


###Ejemplo 5

Para el caso de temperatura de los procesadores, calcule el tamaño de muestra para obtener una temperatura media con un error menor que 0.05° a un nivel de confianza de 90%


```{r}

## Función para calcular el tamaño de muestra "n"

n <- function(radio,sigma,alpha){
      ceiling(((qnorm(alpha/2)*sigma)/radio)^2)}

n(0.05, sd(temperatura), 0.1)

```

Respuesta
## [1] 1582

###Ejemplo base de datos Iris

Hallemos un intervalo de confianza de 95% para la media de la longitud del pétalo para una muestra de 30 flores de la tabla de datos iris.

Aunque bien, el temaño de la muestra es justo para aplicar una distribución z, vamos a hacer el cálculo con t-Student


```{r}

set.seed(1000)
muestra.iris <- sample(1:150,30,replace = TRUE)

long.petalo.muestra <- iris[muestra.iris, ]$Petal.Length
t.test(long.petalo.muestra,conf.level = 0.95)$conf.int

```


## [1] 2.986537 4.106796
## attr(,"conf.level")
## [1] 0.95

##A.3 Experimentando con la “Confianza”
Vamos a comprobar con un experimento qué papel juega la “confianza” en los intervalos de confianza.

Vamos a generar al azar una Población de 10 000 000 (107) “individuos” con distribución normal estándard. Se va a tomar 200 muestras aleatorias simples de tamaño 50 de esta población y se calculará el intervalo de confianza para la media poblacional usando dicha fórmula.

Finalmente, la idea es contar cuántos de estos intervalos de confianza contienen la media poblacional. Se fijará la semilla de aleatoriedad para que el experimento sea reproducible.

```{r}

# Se genera la población de valores
set.seed(2020)
valores.poblacion <- rnorm(10^7)

# Se calcula la media poblacional
mu <- mean(valores.poblacion)

# Se toman 200 muestras usando la función "replicate" de R, que permite ejecutar una misma función las veces que se le indique

muestras <- replicate(200, sample(valores.poblacion, 50, replace = TRUE))
str(muestras)

```


## num [1:50, 1:200] 0.59 -0.192 0.346 -0.524 -0.283 ...

Note que la variable muestras es una matriz de 50 filas por 200 columnas, donde cada una de las columnas representa una muestra u observación.

Usando t.test para cada una de las muestras, se calculará un IC de 95%, para posteriormente contar los aciertos, es decir, cuántos de ellos continenen a la media poblacional.

```{r}

# Se define la función IC.t que nos da el IC para la media dada para una muestra
IC.t <- function(X, confianza = 0.95){t.test(X, 
                  conf.level = confianza)$conf.int}


ICs <- apply(muestras, FUN = IC.t, MARGIN = 2)

# Conteo de aciertos 
Aciertos <- length(which((mu >= ICs[1,]) & (mu <= ICs[2,])))
Aciertos

```

##[1] 188

Note que se ha acertado en 195 veces. o sea. un 97.5% de las veces, lo cual es una buena aproximación del valor 95% que era el esperado.

Seguidamente, se puede visualizar gráficamente estos intervalos:

```{r}

plot(1, type = "n", xlim = c(-0.8, 0.8), ylim = c(0, 200), xlab = "Valores",
     ylab = "Repeticiones", main = "")

seg.int <- function(i){
  color = "light blue"
  if((mu < ICs[1,i]) | (mu > ICs[2,i])){
    color = "red"
  }
  segments(ICs[1,i], i, ICs[2,i], i, col = color, lwd = 2)
}

head(sapply(1:200, FUN = seg.int), 0)


```

## list()

```{r}

abline(v = mu,lwd = 2)

```


#C. Intervalo de confianza para la varianza de una población normal
![texto_alternativo](D:\Universidad\Estadística\ProyectoEstadistica\ProyectoREstadistica){width=width height=height}

#Ejemplo

Un algoritmo probabilístico depende de la semilla de aleatorización que se genera en cada paso. Para saber si la semilla influye mucho en el resultado se ejecuta el algoritmo varias veces hasta obtener un resultado similar y se estudia la varianza de su tiempo de ejecución.

Queremos ver si la desviación típica cumple que σ≤30.

Se supone que la distribución del tiempo de ejecución del algoritmo es aproximadamente normal.

Se realizan 30 ejecuciones del algoritmo de las que se mide el tiempo de ejecución. Los resultados son:

```{r}

tiempo <- c(12, 13, 13, 14, 14, 14, 15, 15, 16, 17,
         17, 18, 18, 19, 19, 25, 25, 26, 27, 30,
         33, 34, 35, 40, 40, 51, 51, 58, 59, 83)

```

Se requiere calcular un IC de 95% para σ2

```{r}

# Varianza muestral

n <- 30
s.tiempo <- var(tiempo)

# Calcule los valores de la distribución o cuantiles 

alpha <- 0.05

chi2.izq <- qchisq(1-alpha/2, n-1)
chi2.der <- qchisq(alpha/2, n-1)

# IC para la varianza:
ICvar <- c((n-1)*s.tiempo/chi2.izq, (n-1)*s.tiempo/chi2.der)
ICvar

```

##[1] 191.2627 544.9572

```{r}

# IC para la desviación estándar
sqrt(ICvar)

```

## [1] 13.82977 23.34432

Ahora, si se automatiza el proceso, se puede usar una función de R llamada varTest del paquete EnvStats cuya estuctura sería:

varTest(X,conf.level)$conf.int

donde:

x: vector que contiene la muestra de datos.

conf.level: nivel de confianza.

Para el caso anterior:

```{r}

# IC para la varianza
varTest(tiempo, conf.level = 0.95)$conf.int


```

##      LCL      UCL 
## 191.2627 544.9572 
## attr(,"conf.level")
## [1] 0.95

```{r}

# IC para al desviación estándar
sqrt(varTest(tiempo, conf.level = 0.95)$conf.int)

```

##      LCL      UCL 
## 13.82977 23.34432 
## attr(,"conf.level")
## [1] 0.95

#Ejemplo

Hallar un intervalo de confianza para la varianza de la amplitud del sépalo de la tabla de datos iris a partir de la muestra anterior. Suponemos que dicha variable es normal.

```{r}

# Se extraen la mediciones de sépalo de la muestra
amplitud.sepalo.muestra <- iris[flores.elegidas, ]$Sepal.Width
head(amplitud.sepalo.muestra, 10)

```

##  [1] 2.7 3.2 3.2 2.3 3.4 2.5 2.0 3.0 3.0 2.7

```{r}

# Se calcula el IC de 95% para la varianza de las ampliudes de sépalo de los datos iris
varTest(amplitud.sepalo.muestra, conf.level = 0.95)$conf.int

```

##       LCL       UCL 
## 0.1625640 0.3365786 
## attr(,"conf.level")
## [1] 0.95

#II PARTE: Casos con dos poblaciones
##A. Diferencia de promedios
###Utilizaremos como ejemplo los datos de sobre medidas del cuerpo para hombres y mujeres de diferentes edades

```{r}

# Se lee la base de datos desde el enlace y se almacena en datos
url <- 'https://raw.githubusercontent.com/fhernanb/datos/master/medidas_cuerpo'
datos <- read.table(file = url, header = T)

#Se extraen datos de hombres y mujeres
hombres <- datos[datos$sexo == "Hombre", ]
mujeres <- datos[datos$sexo == "Mujer", ]

dim(hombres)

```

##[1] 18  6

```{r}

dim(mujeres)

```

##[1] 18  6

```{r}

str(hombres)

```

## 'data.frame':    18 obs. of  6 variables:
##  $ edad  : int  43 65 45 37 55 33 25 35 28 26 ...
##  $ peso  : num  87.3 80 82.3 73.6 74.1 85.9 73.2 76.3 65.9 90.9 ...
##  $ altura: num  188 174 176 180 168 ...
##  $ sexo  : Factor w/ 2 levels "Hombre","Mujer": 1 1 1 1 1 1 1 1 1 1 ...
##  $ muneca: num  12.2 12 11.2 11.2 11.8 12.4 10.6 11.3 10.2 12 ...
##  $ biceps: num  35.8 35 38.5 32.2 32.9 38.5 38.3 35 32.1 40.4 ...


```{r}

str(mujeres)

```

## 'data.frame':    18 obs. of  6 variables:
##  $ edad  : int  22 20 19 25 21 23 26 22 28 40 ...
##  $ peso  : num  51.6 59 49.2 63 53.6 59 47.6 69.8 66.8 75.2 ...
##  $ altura: num  161 168 160 157 156 ...
##  $ sexo  : Factor w/ 2 levels "Hombre","Mujer": 2 2 2 2 2 2 2 2 2 2 ...
##  $ muneca: num  9.2 9.9 8.9 9.5 9.1 10 9.4 10.7 9.8 11.5 ...
##  $ biceps: num  24.3 27.8 24 28 26.9 26.5 24.1 29.2 29 33.6 ...

Note que tanto para hombres como para mujeres, se tienen 18 datos con 6 variables diferentes a escoger: edad, peso, altura, sexo, muñeca y biceps

Para calcular un IC de 95% para la diferencia promedio de altura de los hombres y con respecto a las mujeres, dato que el tamaño de la muestra es pequeño, se usará un t.test

```{r}

# Media de hombres menos media de mujeres
t.test(hombres$altura, mujeres$altura,conf.level = 0.95)$conf.int

```

## [1] 10.05574 20.03315
## attr(,"conf.level")
## [1] 0.95

```{r}

# Media de mujeres menos media de hombres
t.test(mujeres$altura, hombres$altura, conf.level = 0.95)$conf.int

```

## [1] -20.03315 -10.05574
## attr(,"conf.level")
## [1] 0.95

# B. Cociente de varianzas
Con estos mismo datos, se pueden realizar otras pruebas, como el cociente de varianzas.

Usasemos una función llamada var.test del paquete stests, que seguidamente se puede instalar con el siguiente código (solo debe ejecutarse una vez para instalar):











