---
title: "ProyectoEstadistica_Grupo_2"
author: "Steven Alvarado Aguilar"
date: "3/22/2022"
output: html_document
editor_options: 
  chunk_output_type: console
---


```{r message=FALSE, warning=FALSE}

library(visdat) # Paquete con varias herramientas para visualizar datos
library(DataExplorer) #Para usar la función plot_missing
library(mosaicData) # Paquete que contiene bases de datos 
library(ggplot2) # paquete graficador de alto desempeño
library(colorspace) # Paleta de colores
library(dplyr) #para usar funciones de ordenamiento, selección, agrupación
library(GGally)
library(tidyr) # para usar la función drop_na
library(PerformanceAnalytics)
library(psych)
library(ggraph)
library(plotly) #para crear gráficos interactivos
library(datos) # paquete que contienes diferentes bases de datos

```


```{r setup, include=FALSE}

knitr::opts_chunk$set(echo = TRUE)

```


```{r}

?airquality

```

Se puede ver un resumen sobre como está constituida dicha base de datos con las siguientes indicaciones:

```{r}

head(airquality)

```


```{r}

summary(airquality)

```

```{r}

str(airquality)

```



Usando el paquete visdat, hacemos una exploración gráfica de la base de datos:

```{r}

vis_dat(airquality)

```


```{r}

vis_guess(airquality)

```


```{r}

vis_miss(airquality)

```


```{r}
plot_missing(airquality) # Me indica si tenemos datos en blanco y me da una recomendación, que en este caso dice que es "Good y Ok", lo cual no es mucho problema
# Use ?plot_missing() si desea conocer más sobre esta función
```

Si se desea, se pueden omitir los datos NA, pero al implicar este procedimiento una modificación de la base de datos original, se recomienda crear una nueva variable de almacenamiento, como se muestra en el siguiente `chunk`:
La nueva variable va ser aire

```{r}

aire <- na.omit(airquality)
vis_dat(aire)

```

























